<!DOCTYPE html PUBLIC "-//W3C//DTD XHTML 1.0 Transitional//EN" "http://www.w3.org/TR/xhtml1/DTD/xhtml1-transitional.dtd">
<html xmlns="http://www.w3.org/1999/xhtml">
<head>
	<meta http-equiv="Content-Type" content="text/html; charset=iso-8859-1" />
	<title>Ymmärrä suomea</title>
	<style type="text/css" media="all">@import "css/styles.css";</style>
	<script type="text/javascript" src="swfobject.js"></script>
</head>
<body class="font-medium">
	<div id="main-wrapper">
		<div id="topbar"></div>
		<div id="main-menu">
			<table cellspacing="0" cellpadding="0" border="0" class="add-links"><tr>
				<td class="item"><img class="raquo" src="i/raquo.gif" alt="" height="7" width="4" /><a href="/ymmarra/index.php?moduli=sanakirja">Sanakirja</a></td>
				<td class="item"><img class="raquo" src="i/raquo.gif" alt="" height="7" width="4" /><a href="/ymmarra/index.php?moduli=verbit">Verbiluettelo</a></td>
				<td class="item"><img class="raquo" src="i/raquo.gif" alt="" height="7" width="4" /><a href="/ymmarra/index.php?moduli=kielioppi">Kielioppi</a></td>
			</tr></table>
			<table cellspacing="0" cellpadding="0" border="0"><tr>
				<td class="item"><img class="raquo" src="i/raquo.gif" alt="" height="7" width="4" /><a href="/ymmarra/index.php">Etusivu</a></td>
				<td class="item"><img class="raquo" src="i/raquo.gif" alt="" height="7" width="4" /><a href="/ymmarra/index.php?moduli=tekstit">Lukutekstit</a></td>
			</tr></table>
		</div>
		<div id="content">
			<table cellspacing="0" cellpadding="0" border="0" id="content-wrapper"><tr>
				<td>
					<div id="left-menu">
												<div class="header-verb"><span>Verbit</span></div>
						<div class="menu">
								<div class="init"><a href="/ymmarra/index.php?moduli=verbit&kirjain=a">A</a></div>
								<div class="init"><a href="/ymmarra/index.php?moduli=verbit&kirjain=e">E</a></div>
								<div class="init"><a href="/ymmarra/index.php?moduli=verbit&kirjain=h">H</a></div>
								<div class="init"><a href="/ymmarra/index.php?moduli=verbit&kirjain=i">I</a></div>
								<div class="init"><a href="/ymmarra/index.php?moduli=verbit&kirjain=j">J</a></div>
								<div class="init"><a href="/ymmarra/index.php?moduli=verbit&kirjain=k">K</a></div>
								<div class="init"><a href="/ymmarra/index.php?moduli=verbit&kirjain=l">L</a></div>
								<div class="init"><a href="/ymmarra/index.php?moduli=verbit&kirjain=m">M</a></div>
								<div class="init"><a href="/ymmarra/index.php?moduli=verbit&kirjain=n">N</a></div>
								<div class="init"><a href="/ymmarra/index.php?moduli=verbit&kirjain=o">O</a></div>
								<div class="init"><a href="/ymmarra/index.php?moduli=verbit&kirjain=p">P</a></div>
								<div class="init"><a href="/ymmarra/index.php?moduli=verbit&kirjain=r">R</a></div>
								<div class="init"><a href="/ymmarra/index.php?moduli=verbit&kirjain=s">S</a></div>
								<div class="init"><a href="/ymmarra/index.php?moduli=verbit&kirjain=t">T</a></div>
								<div class="init"><a href="/ymmarra/index.php?moduli=verbit&kirjain=u">U</a></div>
								<div class="init"><a href="/ymmarra/index.php?moduli=verbit&kirjain=v">V</a></div>
								<div class="init"><a href="/ymmarra/index.php?moduli=verbit&kirjain=y">Y</a></div>
								<div class="init"><a href="/ymmarra/index.php?moduli=verbit&kirjain=Ä">Ä</a></div>
						</div>					</div>
				</td>
				<td>
					<div id="main-content">
						<div id="path">
							<a href=".">Etusivu</a> &gt; <a href="/ymmarra/index.php?moduli=verbit&kirjain=E">E</a>						</div>
													<h1>EDISTÄÄ</h1>
						<table cellspacing="0" cellpadding="0" border="0">
							<tr>
								<td colspan="2" style="padding-bottom:10px;"><strong>Aktiivin indikatiivi</strong></td>
							</tr>
							<tr>
								<td><pre>PREESENS                   
minä     edistän           
sinä     edistät           
hän      edistää           
me       edistämme         
te       edistätte         
he       edistävät         

PASSIIVI
         edistetään        

IMPERFEKTI                 
         edistin           
         edistit           
         edisti            
         edistitte         
         edistimme         
         edistivät         

PASSIIVI
         edistettiin       

PERFEKTI
olen     edistänyt         
olet     edistänyt         
on       edistänyt         
olemme   edistäneet        
olette   edistäneet        
ovat     edistäneet        

PASSIIVI
on       edistetty         

PLUSKVAMPERFEKTI
olin     edistänyt         
olit     edistänyt         
oli      edistänyt         
olimme   edistäneet        
olitte   edistäneet        
olivat   edistäneet        
 
PASSIIVI
oli      edistetty         
</pre></td>
								<td>&nbsp;&nbsp;&nbsp;</td>
								<td><pre>  KIELTOMUOTO
  en        edistä
  et        edistä
  ei        edistä
  emme      edistä
  ette      edistä
  eivät     edistä


  ei        edistetä

   
  en        edistänyt
  et        edistänyt
  ei        edistänyt
  emme      edistäneet
  ette      edistäneet
  eivät     edistäneet


  ei        edistetty


  en    ole edistänyt
  et    ole edistänyt
  ei    ole edistänyt
  emme  ole edistäneet
  ette  ole edistäneet
  eivät ole edistäneet


  ei    ole edistetty


  en    ollut  edistänyt
  et    ollut  edistänyt
  ei    ollut  edistänyt
  emme  olleet edistäneet
  ette  olleet edistäneet
  eivät olleet edistäneet


  ei    ollut  edistetty
</pre></td>
							</tr>
						</table>
						<table cellspacing="0" cellpadding="0" border="0">
							<tr>
								<td colspan="2" style="padding-bottom:10px;"><strong>Aktiivin konditionaali</strong></td>
							</tr>
							<tr>
								<td><pre>PREESENS
minä     edistäisin        
sinä     edistäisit        
hän      edistäisi         
me       edistäisimme      
te       edistäisitte      
he       edistäisivät      

PASSIIVI
         edistettäisiin    

PERFEKTI
olisin   edistänyt         
olisit   edistänyt         
olisi    edistänyt         
olisimme edistäneet        
olisitte edistäneet        
olisivat edistäneet        

PASSIIVI
olisi    edistetty         
</pre></td>
								<td>&nbsp;&nbsp;&nbsp;</td>
								<td><pre> 
  en        edistäisi
  et        edistäisi
  ei        edistäisi
  emme      edistäisi
  ette      edistäisi
  eivät     edistäisi


  ei        edistettäisi


  en    olisi  edistänyt
  et    olisi  edistänyt
  ei    olisi  edistänyt
  emme  olisi  edistäneet
  ette  olisi  edistäneet
  eivät olisi  edistäneet


  ei    olisi  edistetty
</pre></td>
							</tr>
						</table>
						<table cellspacing="0" cellpadding="0" border="0">
							<tr>
								<td colspan="2" style="padding-bottom:10px;"><strong>Aktiivin potentiaali</strong></td>
							</tr>
							<tr>
								<td><pre>PREESENS
minä     edistänen         
sinä     edistänet         
hän      edistänee         
me       edistänemme       
te       edistänette       
he       edistänevät       

PASSIIVI
         edistettäneen     

PERFEKTI
lienen   edistänyt         
lienet   edistänyt         
lienee   edistänyt         
lienemme edistäneet        
lienette edistäneet        
lienevät edistäneet        

PASSIIVI

lienee   edistetty         
</pre></td>
								<td>&nbsp;&nbsp;&nbsp;</td>
								<td><pre> 
  en        edistäne
  et        edistäne
  ei        edistäne
  emme      edistäne
  ette      edistäne
  eivät     edistäne


  ei        edistettäne


  en    liene  edistänyt
  et    liene  edistänyt
  ei    liene  edistänyt
  emme  liene  edistäneet
  ette  liene  edistäneet 
  eivät liene  edistäneet



  ei    liene  edistetty
</pre></td>
							</tr>
						</table>
						<table cellspacing="0" cellpadding="0" border="0">
							<tr>
								<td colspan="2" style="padding-bottom:10px;"><strong>Aktiivin imperatiivi</strong></td>
							</tr>
							<tr>
								<td><pre>PREESENS

(sinä)   edistä            
(hän)    edistäköön        
(me)     edistäkäämme      
(te)     edistäkää         
(he)     edistäkööt        

PASSIIVI
         edistettäköön     

PERFEKTI

ole      edistänyt         
olkoon   edistänyt         
olkaamme edistäneet        
olkaa    edistäneet        
olkoot   edistäneet        

PASSIIVI
olkoon   edistetty         
</pre></td>
								<td>&nbsp;&nbsp;&nbsp;</td>
								<td><pre> 

  älä       edistä   
  älköön    edistäkö
  älkäämme  edistäkö
  älkää     edistäkö
  älkööt    edistäkö


  älköön    edistettäkö



  älä      ole  edistänyt
  älköön   olko edistänyt
  älkäämme olko edistäneet
  älkää    olko edistäneet
  älkööt   olko edistäneet


  älköön   olko edistetty
</pre></td>
							</tr>
						</table>
						<table cellspacing="0" cellpadding="0" border="0">
							<tr>
								<td colspan="2" style="padding-bottom:10px;"><strong>Verbin nominaalimuodot</strong></td>
							</tr>
							<tr>
								<td><pre>I INFINITIIVI              
Lyhyempi muoto:            
         edistää           

Pitempi muoto:             
         edistääkseni      
         edistääksesi
         edistääkseen
         edistääksemme
         edistääksenne
         edistääkseen

III  INFINITIIVI           
inessiivi    edistämässä   
elassiivi    edistämästä   
illatiivi    edistämään    
adessiivi    edistämällä
abessiivi    edistämättä   
instruktiivi edistämän     
                           
Passiivi
instruktiivi edistettämän  
                           
                           
</pre></td>
								<td>&nbsp;&nbsp;&nbsp;</td>
								<td><pre>  II INFINITIIVI
  inessiivi     edistäessä
  instruktiivi  edistäen

  Passiivi
  inessiivi     edistettäessä






  IV INFINITIIVI
  nominatiivi   edistäminen
  partitiivi    edistämistä
     

  I PARTISIIPPI 
  aktiivi       edistävä
  passiivi      edistettävä

  II PARTISIIPPI 
  aktiivi       edistänyt  
  passiivi      edistetty
</pre></td>
							</tr>
						</table>

					</div>
				</td>
			</tr></table>		</div>
		<div id="footer"><a href="http://www.oph.fi/"><img src="i/oph_logo_ymmarrasuomea.gif" width="157" height="35" alt="OPH" /></a></div>
	</div>
</body>
</html>
